【裁判字號】    98,審訴,2962
【裁判日期】    980902
【裁判案由】    毒品危害防制條例
【裁判全文】
臺灣高雄地方法院刑事判決            98年度審訴字第2605號
                                    98年度審訴字第2962號
公  訴  人  臺灣高雄地方法院檢察署檢察官
被      告  乙○○
                    （另案
上列被告因毒品危害防制條例案件，經檢察官提起公訴（98年度
毒偵字第3367、3742號），被告於準備程序中就被訴事實為有罪
之陳述，經本院告知簡式審判程序之旨，並聽取被告與公訴人之
意見後，本院合議庭裁定由受命法官獨任進行簡式審判程序，判
決如下：
    主  文
乙○○犯施用第一級毒品罪，累犯，處有期徒刑捌月；又犯施用
第一級毒品罪，累犯，處有期徒刑玖月，扣案之海洛因壹包（驗
前淨重零點壹壹參公克，驗餘淨重零點壹零肆公克，含包裝袋壹
只）沒收銷燬之。應執行有期徒刑壹年肆月，扣案之海洛因壹包
（驗前淨重零點壹壹參公克，驗餘淨重零點壹零肆公克，含包裝
袋壹只）沒收銷燬之。
    事實及理由
一、犯罪事實：
    乙○○前因施用毒品案件，經本院以89年度毒聲字第7864號
    裁定送觀察、勒戒後，因有繼續施用毒品傾向，復經本院以
    89年度毒聲字第9708裁定令入戒治處所施以強制戒治，經本
    院先後以90年度毒聲字第2467號裁定停止戒治，及以90年度
    毒聲字第6809裁定撤銷停止戒治，於民國91年7 月22日強制
    戒治期滿，並由臺灣高雄地方法院檢察署檢察官以91年度戒
    毒偵字第767 號為不起訴處分確定；復於前開強制戒治執行
    完畢釋放後5 年內，即於94年間再犯施用毒品案件，經本院
    以94年度訴字第3392號判處有期徒刑1 年確定，於96年2 月
    12日執行完畢。詎仍不知悔改，基於施用第一級毒品海洛因
    之犯意，先後為下列犯行：
 (一) 於98年4 月6 日下午9 時20分許回溯24小時內之某時（不含
    公權力拘束時間），在高雄市鼓山區某處，施用第一級毒品
    海洛因1 次。嗣於98年4 月6 日下午7 時45分許，因另涉竊
    盜案件，為警在其位於高雄市○○區○○街11巷19弄18之4
    號之住處查獲，經其同意採尿送驗，結果呈可待因、嗎啡陽
    性反應。
 (二) 於98年6 月13日某時，在高雄縣鳳山市黃埔公園內某處，以
    針筒注射方式，施用第一級毒品海洛因1 次。嗣於98年6 月
    14日下午2 時50分許，為警在高雄縣鳳山市○○街路口查獲
    ，扣得其持有之海洛因1 包（驗前淨重0.113 公克，驗餘淨
    重0.104 公克，含包裝袋1 只），經採取其尿液送驗後，因
    檢驗結果呈海洛因代謝物可待因與嗎啡陽性反應，始知上情
    。
二、證據：
    上開犯罪事實，有下列證據可資證明：
 (一) 高雄市立凱旋醫院98年4 月13日濫用藥物尿液檢驗報告表、
    高雄市政府警察局前鎮分局查獲毒品案件犯罪嫌疑人姓名對
    照表各1份。
 (二) 臺灣檢驗科技股份有限公司KＺ000000000000濫用藥物尿液檢
    驗報告、高雄縣政府警察局仁武分局偵辦毒品案件尿液採證
    檢驗對照表各1份。
 (三) 扣案之海洛因1 包（驗前淨重0.113 公克，驗餘淨重0.104
    公克，含包裝袋1 只）、高雄市立凱旋醫院98年6 月23日濫
    用藥物成品檢驗鑑定書1 紙。
 (四) 被告之自白。
三、論罪：
 (一) 被告前因施用毒品案件經裁定送觀察、勒戒、強制戒治，執
    行完畢後經臺灣高雄地方法院檢察署檢察官為不起訴處分，
    後又因於5 年內施用毒品，經本院以94年度訴字第3392號判
    刑確定，是被告於「初犯」經觀察、勒戒後，曾於5 年內再
    犯，經依法追訴處罰，本案已屬3 犯以上，與毒品危害防制
    條例第20條第3 項「五年後再犯」之情形有別，且因已於「
    五年內再犯」，顯見其再犯率甚高，原實施觀察、勒戒或強
    制戒治，已無法收其實效，而無五年戒斷期之存在，自無再
    經觀察、勒戒及強制戒治之必要，檢察官逕行起訴，即無不
    合，合先敘明。
 (二) 海洛因為毒品危害防制條例第2 條第2 項第1 款規定之第一
    級毒品，是核被告所為，係犯毒品危害防制條例第10條第1
    項施用第一級毒品罪。被告持有第一級毒品後，進而施用，
    其持有之低度行為應被施用高度行為所吸收，均不另論其持
    有第一級毒品罪。被告有犯罪事實欄所述經判處有期徒刑並
    執行完畢之情形，此有臺灣高等法院被告前案紀錄表在卷可
    佐，其於徒刑執行完畢5 年之內故意再犯本件有期徒刑以上
    之罪，皆為累犯，應依法加重其刑。被告所犯上開2 罪，犯
    意各別，行為互殊，應予分論併罰。
四、科刑：
 (一) 爰審酌被告正值青年，不知珍惜自身健康，竟於觀察、勒戒
    、強制戒治後再為施用毒品之犯行，其行為亦間接影響社會
    治安，被告於98年4 月經查獲後，於98年6 月又再次施用毒
    品，顯見其尚無戒毒決心，實應使其能與外界之毒品誘惑暫
    時隔離，使其能徹底擺脫吸毒惡習，並考量被告犯後坦承犯
    行等一切情狀，認檢察官求處就該2 罪定應執行刑有期徒刑
    1 年6 月，尚屬略重，而分別量處如主文所示之刑，並定應
    執行刑。
 (二) 扣案之白色粉末1 包（驗前淨重0.113 公克，驗餘淨重0.10
    4 公克，含包裝袋1 只），確屬第一級毒品海洛因無訛，此
    有前開高雄市立凱旋醫院濫用藥物成品檢驗鑑定書1 紙在卷
    可稽，而裝盛該等毒品之包裝袋1 只，其中亦含有無法析離
    之第一級毒品海洛因，均應依毒品危害防制條例第18條第1
    項前段規定諭知沒收銷燬之。
據上論斷，應依刑事訴訟法第273 條之1 第1 項、第284 條之1
、第299 條第1 項前段，毒品危害防制條例第10條第1 項、第18
條第1 項前段，刑法第11條、第47條第1 項、第51條第5 款，判
決如主文。
本案經檢察官甲○○到庭執行職務。
中    華    民    國    98    年    9     月    2     日
                  刑事第十庭    法  官  蔡書瑜
以上正本證明與原本無異。
如不服本判決應於收受送達後10日內向本院提出上訴書狀，並應
敘述具體理由；如未敘述上訴理由者，應於上訴期間屆滿後20日
內向本院補提理由書（均須按他造當事人之人數附繕本）「切勿
逕送上級法院」。
中    華    民    國    98    年    9     月    2     日
                                書記官  楊明月
附錄：論罪法條
毒品危害防制條例第10條
施用第一級毒品者，處 6 月以上 5 年以下有期徒刑。
施用第二級毒品者，處 3 年以下有期徒刑。


司法院資訊處製作；財團法人民間司法改革基金會備份。
